【裁判字號】    99,交抗,274
【裁判日期】    990709
【裁判案由】    聲明異議
【裁判全文】
臺灣高等法院高雄分院刑事裁定         99年度交抗字第274號
抗  告  人
即受處分人  甲○○
上列抗告人因聲明異議案件，不服臺灣高雄地方法院中華民國99
年5 月31日裁定（99年度交聲字第1312號），提起抗告，本院裁
定如下：
    主  文
抗告駁回。
    理  由
一、本件抗告意旨略以：抗告人並未收到違規通知單及違規照片
    ，原處分機關片面認定抗告人違規，有損抗告人權益云云。
二、按「汽車駕駛人，行經有燈光號誌管制之交岔路口闖紅燈者
    ，處新臺幣1800元以上5400元以下罰鍰，並予記違規點數3
    點。」，且「汽車駕駛人之行為有不服指揮稽查而逃逸之情
    形，當場不能或不宜攔截製單舉發者，得逕行舉發；而上開
    逕行舉發，應記明車輛牌照號碼、車型等可資辨明之資料，
    以汽車所有人為被通知人製單舉發。」道路交通管理處罰條
    例第53條第1 項、第63條第1 項第3 款、第7 條之2 第1項
    第4 款、第4 項分別定有明文。
三、經查：
  (一)抗告人甲○○於民國98年4 月11日9 時1 分許，駕駛車牌號
    碼561 -CZH重型機車，沿台南縣永康市○○○路（即省道台
    1 線）由南向北行駛，行經中正北路與和平路口，該路口北
    向燈號顯示紅燈時並未停車，仍闖紅燈穿越該路口繼續前進
    ，經路旁自動照相裝置拍照後，為警逕行舉發，並限期應於
    98年6 月3 日前到案，該舉發違反道路交通管理事件通知書
    及採證照片3 張，經按抗告人住址「高雄市○○區○○路36
    巷55號」交付郵務送達，因無受領之人員，而於98年5 月11
    日寄存當地高雄瑞豐郵局，完成法定送達程序，抗告人未於
    應到案日期前主動到案，原處分機關高雄市政府交通局乃於
    99年4 月1 日以抗告人有「汽車駕駛人，駕車行經有燈光號
    誌管制之交岔路口闖紅燈」違規，依道路交通管理處罰條例
    第53條第1 項、第63條第1 項第3 款之規定，裁處罰鍰新臺
    幣（下同）1,800 元，並記違規點數3 點等情，有臺南縣警
    察局舉發違反道路交通管理事件通知書、送達證書、原處分
    機關之裁決書及送達證書、台南縣警察局99年5 月12日南縣
    警交字第0990018811號函、一次裁決書查詢報表各1 份、採
    色違規照片3 張在卷可稽，足證抗告人確有騎乘機車闖越紅
    燈之違規行為，應可認定。
  (二)上開舉發違反道路交通管理事件通知書及裁決書送達之地址
    ，與抗告人向原處分機關提出之申訴單、向本院提出之抗告
    狀所載之地址相同。可見，原舉發機關所為郵務送達、寄存
    送達之抗告人地址並無違誤，其送達業已生效。抗告人自無
    法以其不在上址收受送達，而否定舉發單、裁決書送達之效
    力，是抗告人所辯，委無可採。又關於道路交通管理處罰條
    例第53條第1 項「汽車駕駛人，行經有燈光號誌管制之交岔
    路口闖紅燈」之違規，「機器腳踏車」最低裁罰基準為1800
    元，亦經違反道路交通事件統一裁罰基準及處理細則訂有明
    文。是抗告人爭執原處分未依最低裁罰基準云云，亦無可採
    。
四、綜上所述，本件抗告人確有騎機車行經有燈光號誌管制之交
    岔路口闖紅燈之違規，原處分機關依道路交通管理處罰條例
    第53條第1 項、第63條第1 項第3 款之規定，裁處抗告人罰
    鍰1800元，並記違規點數3 點，揆諸上開規定及說明，尚無
    違誤，且未逾法定裁量權範圍。原裁定駁回抗告人之異議，
    認事用法均無不當，本件抗告，並無理由，應予駁回。
五、據上論結，應依道路交通案件處理辦法第26條，刑事訴訟法
    第412 條，裁定如主文。
中    華    民    國    99    年    7     月    9     日
                  刑事第九庭    審判長法  官   莊秋桃
                                      法  官   田平安
                                      法  官   范惠瑩
以上正本證明與原本無異。
不得再抗告。
中    華    民    國    99    年    7     月    9     日
                                      書記官   戴育婷

司法院資訊處製作；財團法人民間司法改革基金會備份。
